臺灣花蓮地方法院民事判決　　　　　　　110年度訴字第238號
原　　　告　周惠竹　
被　　　告　曾勁元　

　　　　　　鮑佩晴　
　　　　　　于延平　
　　　　　　王森　　

上列當事人間請求損害賠償等事件，本院不經言詞辯論，判決如
下：
    主  文
原告之訴及假執行之聲請均駁回。
訴訟費用由原告負擔。
    理  由
一、原告起訴主張：被告王森向原告資訊學苑分租教室，開設阿
    波羅美語班，原告無概括承受其與被告王森、被告鮑佩晴間
    僱傭關係。又被告于延平利用虛偽婚姻包庇被告鮑佩晴於中
    華民國境內非法工作，而被告曾勁元違法不起訴「被告于延
    平違反就業服務法第44條規定、被告鮑佩晴偽證」，致原告
    於民國89年因違反就業服務法而遭判刑，嗣因91年修法而免
    訴，詎被告于延平教唆被告鮑佩晴告原告「誣告偽證」，且
    被告王森作證為虛偽陳述，原告因而遭判刑，是原告告發被
    告鮑佩晴偽證完全屬實。另原告曾遭被告鮑佩晴「公然侮辱
    英文三字經」，經臺灣花蓮地方法院（下稱花蓮地院）判決
    應賠償新臺幣（下同）3 萬元，惟因被告鮑佩晴出境，法院
    無從執行，又原告之精神與名譽亦因前述事實受有損害，爰
    依民法第186 條、第187 條、第193 條、第195 條規定，請
    求被告賠償等語。並聲明：㈠確認被告曾勁元不起訴被告于
    延平違反就業服務法第44條、不起訴被告鮑佩晴偽證。㈡確
    認被告鮑佩晴偽證告發狀完全屬實，並無誣告。㈢確認被告
    王森阿波羅美語班租賃生變向原告分租教室開學合作雙語安
    親班，原告並無概括承受阿波羅美語班，與被告王森、被告
    鮑佩晴僱傭關係不存在。㈣確認被告于延平用虛偽婚姻包庇
    被告鮑佩晴在華非法工作，被告于延平違反就業服務法第44
    條。㈤被告曾勁元應賠償6 萬元，並於繕本送達起，按年息
    5%計算之利息。㈥被告于延平與被告鮑佩晴應賠償17萬元、
    被告王森應賠償10萬元，並於繕本送達起，按年息5%計算之
    利息。㈦被告于延平應連帶賠償3萬元。㈧聲請假執行等語
    。
二、本件未經言詞辯論程序，故無被告之聲明及陳述。
三、經查，原告所述事實，涉及臺灣花蓮地方檢察署（下稱花蓮
    地檢署）89年度偵字第3468號、本院89年度花簡字第558號
    、臺灣高等法院花蓮分院（下稱花蓮高分院）91年度上易字
    第82號、花蓮地檢署90年度偵字第1309號、90年度偵字第13
    10號、本院96年度花簡字第536號、98年度簡上字第17號、
    本院花院嶽文字第1050001745號函（卷43、53至56、59、61
    至63、65頁），並經本院核閱前開事件裁判無訛。
四、本院判斷如下：
  ㈠按原告之訴，依其所訴之事實，在法律上顯無理由者，法院
    得不經言詞辯論，逕以判決駁回之。民事訴訟法第249 條第
    2 項第2 款定有明文。次按民事訴訟法第249 條第2 項所謂
    原告之訴，依其所訴之事實，在法律上顯無理由者，係指依
    原告於訴狀內記載之事實觀之，在法律上顯然不能獲得勝訴
    之判決者而言（最高法院62年台上字第845 號判例意旨參照
    ）。
  ㈡查原告起訴請求確認：⒈確認被告曾勁元不起訴被告于延平
    違反就業服務法第44條、不起訴被告鮑佩晴偽證。⒉確認被
    告鮑佩晴偽證告發狀完全屬實，並無誣告。⒊確認被告王森
    阿波羅美語班租賃生變向原告分租教室開學合作雙語安親班
    ，原告並無概括承受阿波羅美語班，與被告王森、被告鮑佩
    晴僱傭關係不存在。⒋確認被告于延平用虛偽婚姻包庇被告
    鮑佩晴在華非法工作，被告于延平違反就業服務法第44條。
    惟按確認之訴，以確認現在之法律關係為限，已過去之法律
    關係，不得為確認之訴之標的（最高法院49年台上字第1813
    號判例參照）。查原告訴之聲明第一項至第四項，均為已過
    去之法律關係，依上開說明，於法即有未合，是此部份之請
    求自無從准許。
  ㈢原告請求被告曾勁元、王森、于延平、鮑佩晴損害賠償部分
    ：
  ⒈本件原告雖起訴主張被告曾勁元曾為不起訴處分，顯有違法
    之情，並依民法第186 條規定請求賠償云云。然本院審酌被
    告曾勁元曾為花蓮地檢署檢察官，為追訴職務之公務員，其
    就前述事件偵查後作成之不起訴處分書（90年度偵字第1309
    號、90年度偵字第1310號），縱與原告所持法律見解或事實
    之認知不同，仍屬檢察官依法行使職權之範疇，且上開事實
    認定、認據取捨核屬被告曾勁元審酌相關卷證資料後所為關
    於證據取捨或事實認定之論斷，自難認有何不法侵害原告之
    權利，而不構成侵權行為，況依司法院大法官會議釋字第
    228 號解釋理由書可知，應符合國家賠償法第13條之特別規
    定，須於該公務員就參與審判或追訴案件犯職務上之罪，經
    判決有罪確定者，始得依民法第186 條第1 項之規定對其究
    責，被告曾勁元既無因前開行為而犯職務上之罪，並經判決
    有罪確定情形，則原告依民法第186 條侵權行為之法律關係
    請求被告曾勁元負損害賠償責任，自無所據。
  ⒉又原告主張被告于延平教唆被告鮑佩晴告發原告誣告，並由
    被告王森作偽證，致其於95年間因犯誣告罪遭判刑有期徒刑
    5 個月確定，108 年間遭判處有期徒刑10個月確定，因而受
    有精神與名譽損害，故分別請求被告于延平及被告鮑佩晴賠
    償17萬元、被告王森賠償10萬元等情，經本院核閱其所述之
    刑事案件（本院刑事庭105 年訴字第297 號），發見原告於
    108 年遭判處有期徒刑10月係因其與訴外人李文平間之案件
    ，與本件並無關聯，是該部份之請求顯無理由；至原告所陳
    95年間因誣告罪遭判有期徒刑5 個月部份，經核係原告經本
    院刑事庭以90年度自字第49號判決判處有期徒刑5 月，而原
    告不服分別上訴二審、三審，均經上訴駁回而告確定（臺灣
    高等法院花蓮分院92年上訴字第98號刑事判決、最高法院95
    年台上字第2240號刑事判決），嗣原告復向臺灣高等法院花
    蓮分院（下稱花蓮高分院）聲請再審遭駁回（花蓮高分院
    109 年聲再字第7 號刑事裁定），向最高法院就前開裁定抗
    告亦遭駁回（最高法院110 年度台抗字第26號），並經本院
    核閱前開事件裁判無訛，足見原告係因不滿其誣告行為經我
    國司法審判程序判刑確定，在救濟未果後，轉而向該案告發
    人即本案被告鮑佩晴、該案訴外人即本案被告于延平及該案
    證人即本案被告王森無端索要高額賠償，是原告此部份之請
    求亦屬顯無理由。
  ⒋而原告以被告鮑佩晴前因對其為妨害名譽行為，而經本院以
    96年度花簡字第536 號判決賠償3 萬元，因「無從賠償」而
    連帶請求于延平賠償3 萬元之請求部份，因于延平顯非該侵
    權行為之行為人、亦非前開判決既判力所及之人，此部份之
    請求亦屬顯無理由，自無從准許。
五、從而，原告請求如其訴之聲明所示，於法律上顯無理由，本
    院爰不經言詞辯論，逕以判決駁回其訴及假執行之聲請。
六、訴訟費用負擔之依據：民事訴訟法第78條。
中    華    民    國   110    年    9     月    24    日
                  民事第二庭  審判長法  官  李可文
                                    法  官  鍾志雄
                                    法  官  蔡培元
以上正本係照原本作成。
如對本判決上訴，須於判決送達後20日內向本院提出上訴狀。
中    華    民    國   110    年    9     月    24    日
                                    書記官  謝佩真